【裁判字號】    88,易緝,680
【裁判日期】    890310
【裁判案由】    竊盜
【裁判全文】
台灣台中地方法院刑事判決                        八十八年度易緝字第六八號
    公  訴  人  台灣台中地方法院檢察署檢察官
    被      告  玄○○
右列被告因竊盜等案件，經檢察官提起公訴（八十七年度偵字第一四０七二、一九０
三七、一九三九二號），及移送併辦（八十八年度偵字第六０七一號），本院判決如
左：
    主  文
玄○○教唆以犯竊盜罪為常業，處有期徒刑伍年，並於刑之執行前，令入勞動場所強
制工作參年。
扣案如附表二、附表三所示之物均沒收。
    事  實
一、玄○○（綽號「蘆筍」）於民國八十五年四月間起，即以台中縣大雅鄉○○路五
    十三號住處據點，經營有關於服飾、鞋類、玩具、文具、毛巾、進口精品及切貨
    等買賣行為，竟基於常業之犯意，唆使黃○○（綽號「鬍鬚仔」，因犯常業竊盜
    罪，於八十八年六月二十九日，經台灣高等法院台中分院判處有期徒刑三年二月
    ）等人，意圖為自己不法之所有，竊取他人之財物，再將竊得財物以低於一般市
    價之價格售予其本人牟利，並以之可為生活之資，其本人再將所購得之贓物出售
    牟利，自己並以恃此為生活之資，黃○○受玄○○之教唆後，竟因基於常業之犯
    意，意圖為自己不法所有，分別以自己一人（如附表一編號編號二十五號），或
    基於犯意之聯絡，糾集曾龍川（綽號「大龍」）（如附表一編號三、八、十、十
    一、十二、十三、十四、十五、十九、二十三號所示）、己○○（綽號「阿輝」
    ）（如附表一編號一、二、四、五、九、十六、十七、十八、二十、二十四號）
    ；陳文永（綽號「阿永」）（如附表一編號二十二號）等以二人為一組；或糾集
    己○○、劉經華（綽號「阿華」）等三人為一組（如附表一編號六、七號）等，
    分別於如附表一所示之時、地、方法竊取表內所示之財物，在於竊得財物後，再
    由黃○○將所竊得之財物送至上址處銷贓，其後又改以在南投縣集山路三段一０
    五三號為據點銷贓。玄○○於購得贓物後，再分別將之分別出售予知悉上情之陳
    國華（綽號「魯肉」）、辛○○（綽號「茂松」）、陽銘傳（綽號「陽仔」）、
    蔡建志等人，及不知上情之何金洲、唐祥順等人出售牟利，並藉此為其生活之資
    。另玄○○又透過其他不詳管道，而取得丑○○、乙○○、高鄉等人遺失之衣物
    ，並作價賣予藍碧霞（綽號「阿娟」，所涉贓物罪部份，另經本院判決無罪）、
    廖銘宏等人（此部份所涉之贓物罪嫌部份未據起訴）。
二、嗣於（一）八十七年七月八日上午十時許，在台中市○○區○○路六十五巷九十
    號前，由失主丑○○、乙○○會同警員至藍碧霞所擺設之攤位查獲米奇牛載褲童
    裝一千五百五十五件（已由丑○○領回），米奇牛仔褲六百八十九件（已由乙○
    ○領回）；又於同日上午十一時許至台中縣大雅鄉○○街五十三號一元百貨企業
    百貨有限公司查獲米奇牌套裝八套、米奇牌衣褲二件、小帆布五件、鐵鋼架八個
    等物；（二）八十七年七月二十日下午一時三十五分許，陳世文及王嘉仁，在台
    中市○○街二四七號前因販賣高鄉所失竊之物，而為失主高鄉所發現報警處理，
    經警詢線查獲係由廖銘宏向玄○○所購買，（三）八十七年七月二十九日凌晨，
    在台中縣沙鹿鎮○○○街一五三號，由甲○○報案後，由警員於其車號Ｂ三－一
    七九一號自小貨車車窗上查獲數枚指紋，經送內政部刑事警察局比對，查悉係曾
    龍川之指印；（四）八十七年九月五日因何金洲發現黃○○所出售之物有異，而
    向台中市警察局報案，經警於同日下午五點三十分許，在台中市○○路○段七巷
    二號前，攔獲黃○○駕駛車號ＯＶ－五八九二號，並於車內起獲如附表二所示之
    物，及衣物（含衣服、褲子）二十六件，同時許同路段七巷二十號何金洲住處查
    獲燕窩禮盒及衣服四百八十件、褲子一百十件（衣服及褲子係此次黃○○自己要
    銷贓之物）等物。其後於八十七年九月五日晚上十一時許，再由黃○○帶警循線
    在台中縣烏日鄉○○○街四十三號蔡建志住出查獲出貨單六本、郵票一百六十張
    、衣物（含衣服及褲子）共九百五十八件，再透過蔡建志帶警至台中市○○路一
    四五號唐祥順之車號ＯＡ－七九五二號上查獲由蔡建志所出售予不知情之唐祥順
    之衣服四百六十六件、褲子一百九十八件；（五）八十七年九月七日下午六時許
    ，經警持台灣台中地方法院檢察署檢察官所開立之搜索票至南投縣竹山鎮○○路
    三十一號四樓處，現場查獲陽銘傳、己○○、陳國華、紀長益、辛○○等五人，
    並於該處查獲衣服二十五件、褲子八件；並於該址樓下發覺(1)由陽銘傳所開之車
    號Ｂ二－五二七六號自小客車上查獲衣服四十件、褲子五百三十八件、(2)辛○○
    所開車號ＤＦ－三一四八號之自小客車上查獲衣服四百九十五件、褲子六十五件
    等物，(3)又循線於同日晚上七時許，在南投縣竹山鎮○○路○段一０三二號紀長
    益之處，查獲衣服五十四件、褲子九十五件、髮夾七百個等物，（六）八十七年
    九月十七日下午六時三十分許，在台北縣三重市○○里○○街九十二巷十六號四
    樓、五樓搜得大型塑膠麻袋三個、男襪二打、皮包七個、打火機九個，（七）於
    八十七年九月十八日下午十時許，在台中縣大里市○○街十九號李萬居之處，查
    獲棉被二十二個、被單三套、枕頭套三套、手套八十雙、絲襪四百零四雙、棉襪
    二百五十雙、內衣九百七十二件、內褲二千一百六十二件（其中內衣五百二十二
    件、內褲一千一百十件由巳○○領回），並自邱麗鳳所有之車號ＯＦ－九Ｏ九五
    號自小客車查獲內衣三十八件、內褲一件（均由巳○○領回），（八）八十七年
    九月十九日下午五時許，在台北市中山區○○○路六十二巷六號十一樓之二號曾
    龍川之處，查獲望眼鏡一支、調整型健康襪一打、健康透器襪一打、有氧襪二打
    、上衣二十五件、褲子十八件、外套五件、洋裝三件、椰子床一件、棉被一件等
    物。
三、案經台中市警察局移送台灣台中地方法院檢察署檢察官偵查起訴，經台中縣警察
    局清水分局報告台灣台中地方法院檢察署檢察官併辦審理。
    理  由
一、訊據被告玄○○對右揭事實均矢口否認，並辯稱：係因伊檢舉黃○○、吳文寶、
    劉經華等人，故他們懷恨在心，才指伊為竊盜集團之首腦，實際上竊盜集團之人
    為黃○○、吳文寶、何志成、劉經華、曾龍川及綽號「阿輝」（即己○○）等人
    ，他們係以二人為一組，租二至三部貨車去偷，而他們偷來東西之後，再由伊以
    現金批發購買，伊再賣給陽銘傳、藍碧霞、陳國華、綽號「萬枝」之人、綽號「
    眼鏡」等人，而竊盜集團之首腦，係吳文寶，然伊並無指派他們工作及參與竊盜
    犯行，只有購買他們的贓物，伊並不知道為何會成為竊盜集團之首腦，但伊並不
    知他們賣給伊之物係贓物，且伊於八十七年七月八日為警查獲後，即沒有再作了
    ，於同年八月間即到台北信義保全公司工作等語，惟查，（一）訊據同案被告黃
    ○○於本院審理時結證稱：伊參加上開竊盜集團是玄○○叫伊參加，劉經華係於
    伊來之前就已經參加，陳文永亦有參加，並與陳文永一起搭配，曾龍川則於八十
    七年五月下來與伊一起偷，伊等出期均於台中縣大雅鄉玄○○住處等處集會，後
    來因被發覺則在南投縣竹山鎮聚集，伊之所以找上玄○○，係因伊住於台中縣大
    雅鄉○○村○○○路四十三巷四十五號五樓之四一段期間，因伊去找朋友，伊曾
    經批他的貨，但因貨滯銷，又回去學賣貨之技巧，他才拉伊進去找玄○○等語（
    見本院八十八年易字第二一號卷審理筆錄）。（二）質諸證人庚○○到庭證稱：
    被告玄○○係於八十七年九月間到伊所屬之信義保全公司（位於基隆市○○路六
    之二三號三樓）應徵保全人員，伊公司並有錄取他，他之後一直作到八十八年三
    月份等語，足見被告北上之時間為八十七年九月間，核與同案被告黃○○犯案時
    間並無明顯矛盾之處，尚堪認黃○○之竊盜犯行，仍被告之唆使所致，（三）被
    告既辯稱係黃○○等人偷來東西後，再由其以現金批發購買，轉售他人，足見其
    並非不知所購買者為贓物。而同案被告黃○○與曾龍川、己○○、曾龍川、陳文
    永、劉經華等人，分別涉犯如附表一所示之竊盜犯行，業據被告黃○○與曾龍川
    、己○○、曾龍川、陳文永等人於審理中供述明確，另有如附表一所示之被害人
    於警訊供之供述及同案被告陽銘傳、蔡建志辛○○到庭供述為輔、及證人何金洲
    、唐祥順等人於警訊中之供述為佐。末有事實欄第二項之查獲情形及查獲贓物，
    及查扣如附表二、附表三所示之物及一元公司之名片一紙附卷為證，事證明確，
    被告犯行已堪認定，應依法論科。
二、被告玄○○係教唆同案被告黃○○犯竊盜罪，故核被告玄○○所為係犯刑法第三
    百二十二條、第二十九條第一項之教唆常業竊盜罪，並依刑法第二十九條第二項
    之規定，並應依其所教唆之罪處罰之。其教唆黃○○竊盜後又故買其所竊得之贓
    物，故買贓物之行為當然包括於教唆竊盜行為之中，不另成立收受贓物罪（參考
    最高法院二十八年上字第二七八０號判例），公訴人意旨認被告所為係犯刑法第
    三百二十一條第一項第三款之竊盜罪，固非無見，然依據被告經營之規模、借由
    黃○○等固定管道取得贓物多次之管道，除就黃○○犯行觀之，已屬常業竊盜之
    犯行，此亦可參考台灣高等法院台中分院八十八年上訴字第一一七七號判決，另
    被告玄○○於此段期間並無正當工作，足認其係以此為生，應論以同法第三百二
    十二條之常業竊盜罪論處，故公訴人起訴所適用之法條容有誤會，應予變更；如
    附表一編號十二號部分雖未據公訴人起訴，然本院認有實質上一罪關係，以上二
    者，基於審判不可分原則，自得一併予以審究，附此敘明。爰審酌被告犯罪之動
    機、目的、手段、此數，提供銷贓管道並唆使同案被告黃○○等人行竊，被害人
    人數、及所生損害程度非小及其犯罪後之態度猶飾詞狡卸，不思悔改等一切情狀
    ，應從重量處如主文所示之刑，以示懲儆。又被告以教唆他人犯竊盜罪為常業，
    已如前述，爰依竊盜犯贓物犯保安處分條例第三條第一項第二款規定，併予宣告
    於刑之執行前，令入勞動場所強制工作三年。如附表二所示之物，係同案被告黃
    ○○所有供犯罪所用之物，如附表三所示之物，係同案被告己○○所有供犯罪所
    用之物，且均因被告之教唆行為所致，故均應依刑法第三十八條第一項第二款宣
    告沒收。
三、公訴意旨又以被告玄○○意圖為自己不法之所有，分別與劉經華、陳文永、何志
    成、吳文寶、蔡建志等人，參與起訴書所示之「玄○○、黃○○等竊盜贓物犯罪
    一覽表」之編號一、十六、十七、十八、十九、二十、二十一、二十二、二十三
    、二十四、二十五、二十七、二十八、二十九、三十、三十一、三十五、三十六
    、三十九、四十、四十一、四十三、四十四、四十五、四十七、四十八、四十九
    、五十、五十一、五十二、五十三、五十五、五十六、五十七號等竊盜犯行。按
    犯罪事實，應依證據認定之，無證據不得推定其犯罪事實；不能證明被告犯罪者
    ，應諭知無罪之判決，刑事訴訟法第一百五十四條、第三百零一條第一項分別定
    有明文。又事實之認定，應憑證據，如不能發現相當證據，或證據不足以證明，
    自不能以推測或擬制之方法，以為裁判基礎；認定不利於被告之事實，應依積極
    證據，苟積極證據不足為不利於被告事實之認定時，即應為有利於被告之認定，
    更不必有何有利之證據，最高法院亦著有四十年度台上字第八六號、三十年度上
    字第八一六號判例足資參照。本件公訴人認被告有涉有上開竊盜罪罪嫌，無非係
    同案被告紀長益、蔡建志、陳國華、辛○○、藍璧霞等人之供認，及黃○○、己
    ○○及附表內之被害人之指述等為其論據，訊據被告玄○○堅決否認有何親自參
    與上開犯行，並辯稱：伊並直接參與任何之竊盜行為等語，經查，訊據同案被告
    黃○○到庭所供稱之內容，對於其所參與之各次竊盜犯行，被告玄○○均未參與
    ，另訊據同案被告己○○、曾龍川到庭亦稱：被告玄○○並未實際參與竊盜犯行
    ，被告陳文永與謝溪所共犯如附表一編號二十二號之竊盜犯行，被告陳文永雖否
    認犯行，然黃○○雖供承有犯，然亦稱被告玄○○未參與，被告蔡建志亦到庭供
    稱：其未曾參與附表所示之竊盜犯行，遑論與黃○○、玄○○共同犯竊盜罪，而
    同案被告黃○○亦否認曾與被告蔡建志共同犯竊盜案件，另同案被告陽銘傳、己
    ○○、紀長益、辛○○、黃○○等人雖均指稱被告玄○○係竊盜集團之首腦人物
    ，然被告玄○○其取得贓物來源既經過向黃○○等人購買，而依同案被告所言，
    亦無從得知其確實實際參與竊盜犯行，則被告僅以其住所提供為收購贓地點，供
    黃○○等人竊取贓物後再為銷贓，未直接指使其行竊，事後共同分贓，依此情形
    ，充其量可謂其對於被告黃○○等人之竊盜犯行有造意之事實，尚難推知被告為
    前開犯竊盜犯行應負責共同正犯之責，另上開附表內其嫌疑犯欄僅臚列被告玄○
    ○等人之部份，除無任何同案被告之指述外，被告亦否認其犯行，而被害人之指
    述，亦僅得作為其失竊後之情形之參考，然就行竊時，被告玄○○是否確有參與
    ，則不得因此而知。綜上所述，因認被告所辯洵堪憑採，此外，復查無任何積極
    證據足資證明被告有何上開犯行，揆諸前開判例及條文意旨，本自應為被告無罪
    之諭知，然公訴人認若成罪，與前開有罪部份有實質上或裁判上之一罪關係，爰
    不另為無罪之諭知。
據上論斷，依刑事訴訟法第二百九十九條第一項前段、第三百條，竊盜犯贓物犯保案
處分條例第三條第一項第二款、第四條、第五條第一項前段，刑法二十九條、第三百
二十二條、第三十八條第一項第二款，罰金罰鍰提高標準條例第一條前段，判決如主
文。
本件經檢察官陳幸敏到庭執行職務。
中      華      民      國      八十九    年    三    月       十       日
                                台灣台中地方法院刑事第四庭
                                      法  官  許  石  慶
右正本證明與原本無異。
如不服本判決，應於判決送達後十日內向本院提出上訴狀，上訴於臺灣高等法院臺中
分院( 須附繕本 )。
                                      書記官
中      華      民      國      八十九    年    三    月       十三     日
附錄本案論罪科刑主要法條：
刑法第三百二十二條
以犯竊盜罪為常業者，處一年以上七年以下有期徒刑。
刑法第三百五十條
以犯前條之罪為常業者，處六月以上五年以下有期徒刑，得併科三千元以下罰金。
如不服本判決應於送達後十日內向本院提出上訴狀
附表一：
┌─┬────┬────┬───┬──────────┬────┬───┐
│編│犯    罪│犯    罪│犯  罪│ 犯    罪    方   法│竊得財物│被害人│
│號│時    間│地    點│行為人│                    │（數量）│      │
├─┼────┼────┼───┼──────────┼────┼───┤
│１│八十七年│南投縣草│黃○○│黃○○與己○○基於意│香菇一批│卯○○│
│０│五月初  │屯鎮中山│己○○│圖為自己不法所有之犯│（約十餘│      │
│  │        │街二九三│      │意聯絡，由己○○持自│包）。  │      │
│02│        │之一號  │      │備之鑰匙（未扣案）開│        │      │
│  │        │        │      │啟車門，再與黃○○共│        │      │
│  │        │        │      │同搬取車號 H8-P152號│        │      │
│  │        │        │      │自小貨車車內之物，而│        │      │
│  │        │        │      │竊取車內之香菇等物。│        │      │
├─┼────┼────┼───┼──────────┼────┼───┤
│２│八十七年│台中市大│黃○○│黃○○與己○○基於意│未竊得財│李榮成│
│０│六月十五│德街及梅│己○○│圖為自己不法所有之犯│物      │      │
│  │日凌晨  │亭街口  │      │意聯絡，由己○○持自│        │      │
│  │        │        │      │備之鑰匙（未扣案）開│        │      │
│05│        │        │      │啟車號Ｎ六－三六五九│        │      │
│  │        │        │      │號自小客車，並將車子│        │      │
│  │        │        │      │開至附近欲竊取車內之│        │      │
│  │        │        │      │物，黃○○亦開車尾隨│        │      │
│  │        │        │      │於後，惟因車內並無欲│        │      │
│  │        │        │      │竊取之物，二人遂將車│        │      │
│  │        │        │      │子丟棄，離開現場。  │        │      │
├─┼────┼────┼───┼──────────┼────┼───┤
│３│八十七年│台中縣潭│黃○○│黃○○與曾龍川基於意│床單、毛│宇○○│
│０│六月十六│子鄉勝利│曾龍川│圖為自己不法所有之犯│毯、綿被│      │
│  │日上午六│一街十二│      │意聯絡，由曾龍川攜帶│一批。  │      │
│  │時許    │號前    │      │自備之客觀上足以對人│        │      │
│  │        │        │      │之生命、身體、安全構│        │      │
│  │        │        │      │成威脅而具危險性之刀│        │      │
│  │        │        │      │子（未扣案）開啟車號│        │      │
│06│        │        │      │ QX-3997號自小客車車│        │      │
│  │        │        │      │門，再與黃○○共同搬│        │      │
│  │        │        │      │取車內之床單、毛毯、│        │      │
│  │        │        │      │綿被等物。          │        │      │
├─┼────┼────┼───┼──────────┼────┼───┤
│４│八十七年│台中縣龍│黃○○│黃○○與己○○基於意│香煙及飲│壬  ○│
│０│六月中旬│井鄉沙田│己○○│圖為自己不法所有之犯│料一批。│      │
│  │某日    │路四段二│      │意聯絡，由己○○攜帶│        │      │
│  │        │六二巷巷│      │自備之客觀上足以對人│        │      │
│  │        │口之檳榔│      │之生命、身體、安全構│        │      │
│  │        │攤      │      │成威脅而具危險性之螺│        │      │
│07│        │        │      │絲起子開啟檳榔攤之窗│        │      │
│  │        │        │      │戶，並越進窗戶入內，│        │      │
│  │        │        │      │而與黃○○共同搬取其│        │      │
│  │        │        │      │內之香煙、飲料等物。│        │      │
├─┼────┼────┼───┼──────────┼────┼───┤
│５│同右日  │台中縣大│黃○○│黃○○與己○○基於意│香煙三十│午○○│
│０│        │甲鎮大度│己○○│圖為自己不法所有之犯│條及飲料│      │
│  │        │鄉○○路│      │意聯絡，由己○○攜帶│一批。  │      │
││        │一段二八│      │自備之客觀上足以對人│        │      │
│  │        │四號之檳│      │之生命、身體、安全構│        │      │
│  │        │榔攤    │      │成威脅而具危險性之螺│        │      │
│08│        │        │      │絲起子開檳榔攤之窗戶│        │      │
│  │        │        │      │，並越進窗戶入內，再│        │      │
│  │        │        │      │與黃○○共同竊取其內│        │      │
│  │        │        │      │之香煙與飲料等物。  │        │      │
├─┼────┼────┼───┼──────────┼────┼───┤
│６│八十七年│高雄縣岡│黃○○│黃○○、己○○與劉經│衣服七百│蘇秀娥│
│０│六月二十│山鎮岡燕│己○○│華三人結夥，並基於意│件、褲子│      │
│  │日凌晨四│路七六號│劉經華│圖為自己不法所有之犯│五十件、│      │
│  │時許    │        │      │意聯絡，由己○○攜帶│襪子十二│      │
│  │        │        │      │自備之鑰匙（未扣案）│打。    │      │
│  │        │        │      │與劉經華開車門，再由│        │      │
│  │        │        │      │己○○負責搬取車內之│        │      │
│  │        │        │      │物，劉經華負責把風，│        │      │
│09│        │        │      │黃○○負責開車接送贓│        │      │
│  │        │        │      │物，共同竊取車內之衣│        │      │
│  │        │        │      │服、褲子及襪子等物。│        │      │
├─┼────┼────┼───┼──────────┼────┼───┤
│７│同右日  │高雄縣岡│黃○○│黃○○、己○○與劉經│燕窩禮盒│子○○│
│０│        │山鎮大仁│己○○│華三人結夥，並基於意│十七箱。│      │
│  │        │北路口  │劉經華│圖為自己不法所有之犯│        │      │
│  │        │        │      │意聯絡，由己○○攜帶│        │      │
│  │        │        │      │自備之鑰匙（未扣案）│        │      │
│  │        │        │      │開車門，再由己○○負│        │      │
│  │        │        │      │責搬取車內之物，劉經│        │      │
│11│        │        │      │華負責把風，黃○○負│        │      │
│  │        │        │      │責開車接送贓物，共同│        │      │
│  │        │        │      │竊取車內之燕窩禮盒等│        │      │
│  │        │        │      │物。                │        │      │
├─┼────┼────┼───┼──────────┼────┼───┤
│８│八十七年│南投市中│黃○○│黃○○與曾龍川基於意│童裝二千│戊○○│
│０│六月二十│山街一八│曾龍川│圖為自己不法所有之犯│五百件。│      │
│  │六日凌晨│０號    │      │意聯絡，由曾龍川攜帶│        │      │
│  │        │        │      │自備之客觀上足以對人│        │      │
│  │        │        │      │之生命、身體、安全構│        │      │
│  │        │        │      │成威脅而具危險性之螺│        │      │
│  │        │        │      │絲起子開啟車號 PQ-25│        │      │
│13│        │        │      │27號自小客貨車車門，│        │      │
│  │        │        │      │再與黃○○共同竊取車│        │      │
│  │        │        │      │內之童裝等物。      │        │      │
├─┼────┼────┼───┼──────────┼────┼───┤
│９│八十七年│台中市成│黃○○│黃○○與己○○基於意│液晶顯示│陳秀娟│
│０│六月三十│都路三十│己○○│圖為自己不法所有之犯│器一台、│      │
│  │日凌晨  │二號    │      │意聯絡，由己○○攜帶│電腦解波│      │
│  │        │        │      │自備之客觀上足以對人│器八台、│      │
│  │        │        │      │之生命、身體、安全構│拉鏈二十│      │
│  │        │        │      │成威脅而具危險性之螺│公斤、藥│      │
│  │        │        │      │絲起子開啟自小貨車車│品二箱、│      │
│  │        │        │      │門，再與黃○○共同竊│五金、熱│      │
│15│        │        │      │取其內之液晶顯示器、│壓布十九│      │
│  │        │        │      │電腦解波器、拉鏈、藥│公斤、契│      │
│  │        │        │      │品、五金、熱壓布、契│約書二十││
│  │        │        │      │約書、標籤、璧上掛架│九公斤、│      │
│  │        │        │      │等物。              │標籤一箱│      │
│  │        │        │      │                    │、璧上掛│      │
│  │        │        │      │                    │架十三組│      │
│  │        │        │      │                    │。      │      │
├─┼────┼────┼───┼──────────┼────┼───┤
│０│八十七年│彰化縣彰│黃○○│黃○○與曾龍川基於意│休閒衫約│丙○○│
│１│七月六日│化市崙平│曾龍川│圖為自己不法所有之犯│一百件、│      │
│  │五時三十│南路四四│      │意聯絡，由曾龍川攜帶│西裝褲約│      │
│  │分許    │三號    │      │自備之客觀上足以對人│七百件  │      │
│  │        │        │      │之生命、身體、安全構│        │      │
│  │        │        │      │成威脅而具危險性之刀│        │      │
│  │        │        │      │子（未扣案）卸下車號│        │      │
│16│        │        ││ GP-0020號自小客車之│        │      │
│  │        │        │      │車窗後再開啟車門，而│        │      │
│  │        │        │      │與黃○○共同竊取車內│        │      │
│  │        │        │      │之休閒衫、西裝褲等物│        │      │
│  │        │        │      │。                  │        │      │
├─┼────┼────┼───┼──────────┼────┼───┤
│１│八十七年│台中縣大│黃○○│黃○○與曾龍川基於意│襪子三百│亥○○│
│１│七月初  │雅鄉建興│曾龍川│圖為自己不法所有之犯│五十打、│      │
│  │        │路八十四│      │意聯絡，由曾龍川攜帶│毛巾六十│      │
│  │        │號      │      │自備之客觀上足以對人│打。    │      │
│  │        │        │      │之生命、身體、安全構│        │      │
│  │        │        │      │成威脅而具危險性之螺│        │      │
│  │        │        │      │絲起子開啟自小客貨車│        │      │
│19│        │        │      │車門，再與黃○○共同│        │    │
│  │        │        │      │竊取車內之襪子及毛巾│        │      │
│  │        │        │      │等物。              │        │      │
├─┼────┼────┼───┼──────────┼────┼───┤
│２│八十七年│台中縣沙│黃○○│黃○○與曾龍川基於意│古董藝術│甲○○│
│１│七月二十│鹿鎮成功│曾龍川│圖為自己不法所有之犯│品一批。│      │
│  │九日凌晨│東街一五│      │意聯絡，由曾龍川攜帶│        │      │
│  │        │三號    │      │自備之客觀上足以對人│        │      │
│  │        │        │      │之生命、身體、安全構│        │      │
│ )│        │        │      │成威脅而具危險性之刀│        │      │
│併│        │        │      │子（未扣案）開啟車號│        │      │
│辦│        │        │      │ B3-1791號自小客貨車│        │      │
│( │        │        │      │車門，再與黃○○共同│        │      │
│  │        │        │      │竊取車內之古董藝術品│        │      │
│  │        │        │    │等物。              │        │      │
├─┼────┼────┼───┼──────────┼────┼───┤
│３│八十七年│嘉義市北│黃○○│黃○○與曾龍川基於意│未竊得財│申○○│
│１│七月底某│港路二０│曾龍川│圖為自己不法所有之犯│物。    │      │
│  │日凌晨  │五號    │      │意聯絡，由曾龍川攜帶│        │      │
│  │        │        │      │自備之客觀上足以對人│        │      │
│  │        │        │      │之生命、身體、安全構│        │      │
│  │        │        │      │成威脅而具危險性之螺│        │      │
│  │        │        │      │絲起子開啟自小客貨車│        │      │
│25│        │        │      │車門，再與黃○○竊取│        │      │
│  │        │        │      │其內之物，惟因車內無│        │      │
│  │        │        │      │欲竊取之物而作罷。  │        │      │
├─┼────┼────┼───┼──────────┼────┼───┤
│４│八十七年│彰化縣社│黃○○│黃○○與曾龍川基於意│男女用襪│酉○○│
│１│七月底某│頭鄉員集│曾龍川│圖為自己不法所有之犯│子約一百│      │
│  │日凌晨  │路二段五│      │意聯絡，由曾龍川攜帶│八十打。│      │
│  │        │一一巷四│      │自備之客觀上足以對人│        │      │
│  │        │號前    │      │之生命、身體、安全構│        │      │
│  │        │        │      │成威脅而具危險性之螺│        │      │
│  │        │        │      │絲起子開啟車號 PQ-60│        │      │
│26│        │        │      │53號自小客貨車車門，│        │      │
│  │        │        │      │再與黃○○共同竊取車│        │      │
│  │        │        │      │內之襪子等物。      │        │      │
├─┼────┼────┼───┼──────────┼────┼───┤
│５│八十七年│台中縣大│黃○○│黃○○與曾龍川基於意│女用皮鞋│天○○│
│１│八月五日│雅鄉學府│曾龍川│圖為自己不法所有之犯│約一千餘│      │
│  │凌晨二時│路四０三│      │意聯絡，由黃○○、曾│雙。    │      │
│  │許      │巷四號│      │龍川二人攜帶自備之客│        │      │
│  │        │        │      │觀上足以對人之生命、│        │      │
│  │        │        │      │身體、安全構成威脅而│        │      │
│  │        │        │      │具危險性之螺絲起子取│        │      │
│28│        │        │      │下車號 ON-6480號自客│        │      │
│  │        │        │      │貨車之窗戶玻璃，再開│        │      │
│  │        │        │      │啟車門，而共同竊取車│        │      │
│  │        │        │      │內之女用皮鞋等物。  │        │      │
├─┼────┼────┼───┼──────────┼────┼───┤
│６│八十七年│台中市北│黃○○│黃○○與己○○基於意│竹蓆五十│宙○○│
│１│八月初某│屯區平德│己○○│圖為自己不法所有之犯│件。    │      │
│  │日凌晨三│路一三五│      │意聯絡，由己○○攜帶│        │      │
│  │時至四時│號前    │      │自備之實心鐵棍（未扣│        │      │
│  │許      │        │      │案，單就其性質尚難推│    │      │
│  │        │        │      │知其客觀上足以對人之│        │      │
│  │        │        │      │生命、身體、安全構成│        │      │
│32│        │        │      │威脅而具危險性），撬│        │      │
│  │        │        │      │開自小貨車車後門之鑰│        │      │
│  │        │        │      │匙，再與黃○○共同竊│        │      │
│  │        │        │      │取其內之竹蓆等物。  │        │      │
├─┼────┼────┼───┼──────────┼────┼───┤
│７│八十七年│南投縣草│黃○○│黃○○與己○○基於意│棉背及蓆│丁○○│
│１│八月初某│屯鎮玉瓶│己○○│圖為自己不法所有之犯│子各一批│      │
│  │日凌晨  │街附近  │      │意聯絡，由己○○攜帶│        │      │
│  │        │        │      │自備之實心鐵棍（未扣│        │      │
│  │        │        │      │案，單就其性質尚難推│        │      │
│  │        │        │      │知其客觀上足以對人之│        │      │
│  │        │    │      │生命、身體、安全構成│        │      │
│33│        │        │      │威脅而具危險性），撬│        │      │
│  │        │        │      │開自小貨車車後門之鑰│        │      │
│  │        │        │      │匙，再與黃○○共同竊│        │      │
│  │        │        │      │取其內之棉被、蓆子等│        │      │
│  │        │        │      │物。                │        │      │
├─┼────┼────┼───┼──────────┼────┼───┤
│８│八十七年│台中市大│黃○○│黃○○與己○○基於意│未竊得財│未○○│
│１│八月初某│墩十四街│己○○│圖為自己不法所有之犯│物。    │      │
│  │日八時許│三０一號│      │意聯絡，由己○○持自│        │      │
│  │        │        │      │備之鑰匙（未扣案）開│        │      │
│34│        │        │      │啟車號ＮＹ－七八一三│        │      │
│  │        │        │      │號自小貨車，惟因不能│        │      │
│  │        │        │      │發動引擎又為附近之人│        │      │
│  │        │        │      │發覺，即棄車逃逸。  │        │      │
├─┼────┼────┼───┼──────────┼────┼───┤
│９│八十七年│雲林縣斗│黃○○│黃○○與曾龍川基於意│未竊得財│地○○│
│１│八月初某│六鎮鎮南│曾龍川│圖為自己不法所有之犯│物。    │      │
│  │日      │路一二０│      │意聯絡，由曾龍川攜帶│        │      │
│  │        │巷九號  │      │自備之客觀上足以對人│        │      │
│38│        │        │      │之生命、身體、安全構│        │      │
│  │        │        │      │成威脅而具危險性之螺│        │      │
│  │        │        │      │絲起子開啟車號 TN-26│        │      │
│  │        │        │      │38號自小客貨車車門，│        │      │
│  │        │        │      │再與黃○○欲竊取車內│        │      │
│  │        │        │      │之物，惟因車內無欲竊│        │      │
│  │        │        │      │取之物而作罷。      │        │      │
├─┼────┼────┼───┼──────────┼────┼───┤
│０│八十七年│台中市西│黃○○│黃○○與曾龍川基於意│禮品及贈│鄭信助│
│２│八月十二│屯區同心│曾龍川│圖為自己不法所有之犯│品一批  │      │
│  │日凌晨  │路六十八│      │意聯絡，由曾龍川攜帶│        │      │
│  │        │號前    │      │自備之客觀上足以對人│        │      │
│  │        │        │      │之生命、身體、安全構│        │      │
│  │        │        │      │成威脅而具危險性之螺│        │      │
│  │        │        │      │絲起子開啟車號 ND-72│        │      │
│39│        │        │      │31號自小客貨車車門，│        │      │
│  │        │        │      │再將車子開走，而與謝│        │      │
│  │        │        │      │溪河共同竊取車內之禮│        │      │
│  │        │        │      │品、贈品等物。      │        │      │
├─┼────┼────┼───┼──────────┼────┼───┤
│１│八十七年│台中縣大│黃○○│黃○○與己○○基於意│女用內衣│巳○○│
│２│八月十五│里市中山│己○○│圖為自己不法所有之犯│褲及兒童│      │
│  │日凌晨  │路四十七│      │意聯絡，由己○○攜帶│內衣褲共│      │
│  │        │號      │      │自備之客觀上足以對人│約五千餘│      │
│  │        │        │      │之生命、身體、安全構│件      │      │
│  │        │        │      │成威脅而具危險性之刀│        │      │
│40│        │        │      │子（未扣案）開啟自小│        │      │
│  │        │        │      │客車車門，再與黃○○│        │      │
│  │        │        │      │共同竊取車內之女用內│        │      │
│  │        │        │      │衣褲及兒童內衣褲等物│        │      │
│  │        │        │      │。                  │        │      │
├─┼────┼────┼───┼──────────┼────┼───┤
│２│八十七年│彰化縣彰│黃○○│黃○○與陳文永基於意│牛仔褲及│戌○○│
│２│八月中旬│化市彰南│陳文永│圖為自己不法所有之犯│女裝共約│      │
│  │某日  │路一段三│      │意聯絡，由陳文永攜帶│八十件  │      │
│  │        │二五巷十│      │自備之客觀上足以對人│        │      │
│  │        │三之六號│      │之生命、身體、安全構│        │      │
│  │        │        │      │成威脅而具危險性之刀│        │      │
│41│        │        │      │子（未扣案）開啟陳聰│        │      │
│  │        │        │      │賢之子陳忠宏之自小客│        │      │
│  │        │        │      │車車窗，再開車門，而│        │      │
│  │        │        │      │與黃○○共同竊取車內│        │      │
│  │        │        │      │之牛仔褲及女裝等物。│        │      │
│  │        │        │      │因陳文永竊取時開車門│        │      │
│  │        │        │      │，不慎觸及防盜器，而│        │      │
│  │        │        │      │被戌○○發覺，前來制│        │      │
│  │        │        │      │止，於竊得部份衣褲後│        │      │
│  │        │        │      │，二人即逃離現場。  │        │      │
├─┼────┼────┼───┼──────────┼────┼───┤
│３│八十七年│台中縣神│黃○○│黃○○與曾龍川基於意│錄音帶十│癸○○│
│２│八月中旬│岡鄉豐洲│曾龍川│圖為自己不法所有之犯│五箱（每│      │
│  │許      │路八五一│      │意聯絡，由曾龍川攜帶│箱約一二│      │
│  │        │號      │      │自備之客觀上足以對人│０個）、│      │
│  │        │        │      │之生命、身體、安全構│ＣＤ片二│      │
│  │        │        │      │成威脅而具危險性之刀│十箱（每│      │
│  │        │        │      │子（未扣案）開啟車號│箱約七十│      │
│42│        │        │      │ OU-0179號自小客車車│片）    │      │
│  │        │        │      │門，再與黃○○共同竊│        │      │
│  │        │        │      │取車內之錄音帶及ＣＤ│        │      │
│  │        │        │      │片等物。            │        │      │
├─┼────┼────┼───┼──────────┼────┼───┤
│４│八十七年│台中市新│黃○○│黃○○與己○○基於意│女用皮包│辰○○│
│２│八月二十│興路九巷│己○○│圖為自己不法所有之犯│乙批    │      │
│  │八日凌晨│八八號前│      │意聯絡，由己○○攜帶│        │      │
│  │        │        │      │自備之客觀上足以對人│        │      │
│  │        │        │      │之生命、身體、安全構│        │      │
│  │        │        │      │成威脅而具危險性之刀│        │      │
│48│        │        │      │子（未扣案）開啟車號│        │      │
│  │        │        │      │ OV-5892號自小客車車│        │      │
│  │        │        │      │門，再與黃○○共同竊│        │      │
│  │        │        │      │取車內之女用皮包等物│        │      │
│  │        │        │      │。                  │        │      │
├─┼────┼────┼───┼──────────┼────┼───┤
│５│八十七年│台中縣大│黃○○│由黃○○攜帶自備之客│男內衣褲│寅○○│
│２│九月二日│肚遊園路│      │觀上足以對人之生命、│約五百件│      │
│  │凌晨五時│二段二０│      │身體、安全構成威脅而│、女內衣│      │
│  │三十分許│三巷一五│      │具危險性之刀子（未扣│褲約五千│      │
│49│        │號      │      │案）開啟車號 M5-9751│件。    │      │
│  │        │        │      │號自小客車車門，再竊│        │      │
│  │        │        │      │走男女內衣褲等物。  │        │      │
│  │        │        │      │                    │        │      │
│  │        │        │      │                    │        │      │
└─┴────┴────┴───┴──────────┴────┴───┘
附表二：
┌──┬────────────┬────┬──────────────┐
│編號│ 查  獲  物  品  名  稱 │數    量│  備                   註   │
├──┼────────────┼────┼──────────────┤
│一、│油壓剪                  │一    支│同案被告黃○○所有供犯罪所用│
│  │                        │        │之物                        │
├──┼────────────┼────┼──────────────┤
│二、│撐開器                  │二    組│同右                        │
├──┼────────────┼────┼──────────────┤
│三、│望眼鏡                  │一    個│同右                        │
├──┼────────────┼────┼──────────────┤
│四、│手電筒                  │一    支│同右                        │
├──┼────────────┼────┼──────────────┤
│五、│螺絲起子                │一    支│同右                        │
├──┼────────────┼────┼──────────────┤
│六、│手套                    │一    包│同右                        │
├──┼────────────┼────┼──────────────┤
│七、│地圖                    │四    份│同右                        │
├──┼────────────┼────┼──────────────┤
│八、│作案勘查圖              │三    張│同右                        │
└──┴────────────┴────┴──────────────┘
附表三：
┌──┬────────────┬────┬──────────────┐
│編號│ 查  獲  物  品  名  稱 │數    量│  備                   註   │
├──┼────────────┼────┼──────────────┤
│一、│大型剪                  │一    支│同案被告己○○所有供犯罪所用│
│    │                        │        │之物                        │
└──┴────────────┴────┴──────────────┘


司法院資訊處製作；財團法人民間司法改革基金會備份。
